# 合同资产与合同履约成本如何区分？

提问人：冰人 时间：2023-01-10 18:06:38
请教一下，公司勘察设计业务按时段法确认收入，履约进度采用产出法（即客户确认的进度），公司期末为该项目发生了成本，但由于尚未取得业主的进度确认，则已经发生的成本是作为已完工未结算按新收入准则列报为合同资产？还是列报为合同履约成本？
这个问题挺纠结，到底如何区分合同资产与合同履约成本？

回答人：chenyiwei
合同履约成本和合同资产最大的区别是：前者尚未确认对应的收入；后者属于对应于已确认收入的有条件债权。
参考四部委 2021 年年报工作通知：“对于在某一时段内履行的履约义务，企业应当判断是否能合理确定合同履约进度，并考虑商品的性质，采用产出法或投入法确定恰当的履约进度。企业在评估是否采用产出法确定履约进度时，应当考虑具体事实和情况选择能够如实反映企业履约进度和向客户转移商品控制权的产出指标。例如，在评估是否采用“已达到的里程碑”这一产出指标来确定履约进度时，企业应当分析合同中约定的里程碑与履约进度是否存在差异，如果企业在合同约定的各个里程碑之间向客户转移了重大的商品控制权，则很可能表明采用“已达到的里程碑”确定履约进度是不恰当的，企业应当选择其他产出指标或其他方法来确定履约进度。对于每一项履约义务，企业只能采用一种方法来确定履约进度，并加以一贯运用，不得在同一会计期间内或不同会计期间随意变更确定履约进度的方法。”。
因此，不能认为只在合同约定的里程碑节点才将商品或服务的控制权转移给客户，当资产负债表位于两个里程碑节点之间时，也应就自上一节点至今已发生的成本结转营业成本和确认收入，对应确认合同资产（实务中可以按已发生的合同履约成本确认等额收入，暂定毛利为零，到下一里程碑节点再补充确认收入和毛利）。继续作为合同履约成本挂账是不恰当的。